---
title: "ggtree"
author: "Liripo"
date: '2020-08-26'
slug: "ggtree"
tags: "R"
output:
  blogdown::html_page:
    highlight: zenburn
    toc: true
    df_print: paged
---

[Data Integration, Manipulation and Visualization of Phylogenetic Trees](http://yulab-smu.top/treedata-book/)
```{r message=FALSE, warning=FALSE}
library(ggtree)
library(ape)
library(treeio)
library(patchwork)
library(tidyverse)
```

# newick
[MEGA](https://www.megasoftware.net/)支持以三种不同的格式导出树：Newick，tabular和Nexus。其中[newick](https://evolution.genetics.washington.edu/phylip/newicktree.html)可以直接使用read.tree读取。
其中不管什么软件，都极为常用。自己尝试着写newick格式画树。
```{r}
new <- "((A:3.0,B:4.0):2.0,(C:3.0,D:2.0):3.0,E:1.0);"
tree <- read.tree(text = new)
ggtree(tree)+geom_tiplab()
```
这样写的话我们会有两个值，tiplab跟edge.legnth

```{r}
ggplot(tree, aes(x, y)) + geom_tree() + 
  geom_tiplab()
```

```{r}
p1 <- ggtree(read.tree(text = "(B,(A,D),C);"))
p2 <- ggtree(read.tree(text = "(A,(B,C),D);"))
p3 <- ggtree(read.tree(text = "((A,D),(C,B));"))+theme_tree2()
p1+p2+p3
```

```{r}
ggtree(read.tree(text = "(B,(A,D)1,C);")) +
  geom_nodelab()+geom_tiplab()
```

上面即添加了AD->BC的节点（node）信息。这个节点信息一般会储存bootstrap值。

让我们再看看root
```{r}
rooted <- ape::root(tree,outgroup = which(tree$tip.label == "D"))
ape:::.write.tree2(rooted,check_tips = T)
p1 <- ggtree(rooted)+geom_tiplab()
p2 <- ggtree(tree) + geom_tiplab()
tree_root <- read.tree(text='((((A:3,B:4):2,E:1):3,C:3):0,D:2):1;')
p3 <- ggtree(tree_root) + geom_tiplab() + geom_rootedge()
p1+p2 +p3
```
D移动到了最下面,这实际上就是有根了，当然也可以展示那种没有标签的，比如p3就是p2上修改罢了，加一个没有标签的根，但是这只是展示的方式而已（方便直观地从根开始看而已）（我觉得真正的有根树应该是在确定序列确定根后，使用那条根去计算距离等不是才对吗？）。

看过newick格式的各种画树，我们再看看树数据转tibble长什么样
```{r}
ggtree(tree)$data
tree %>% as_tibble()
```

可以看到两个的不同。这就是为什么可以使用`ggplot() + geom_tree(aes(x,y))`的原因的，
```{r}
ggtree(tree) + geom_text(aes(x = branch,label = branch.length))
```

这样就可以将分枝长度绘制出来了。0嘛就是
```{r}
ape:::.write.tree2(tree,check_tips = T)
```
应该就是newick无根无值，ggtree自动补零,自动加根？

# 树的可视化以及数据注释

```{r}
nwk <- system.file("extdata", "sample.nwk", package="treeio")
tree <- read.tree(nwk)
ape:::.write.tree2(tree,check_tips = T)
```
```{r}
p1 <- ggtree(tree)
p2 <- ggtree(tree, color="firebrick", size=2, linetype="dotted")
p3 <- ggtree(tree,ladderize = F)
p4 <- ggtree(tree,branch.length = "none")
p1+p2+p3+p4+plot_annotation(tag_levels = "I")
```

ladderize不以梯形呈现树，branch.length可以只展示树的拓扑结构。

```{r}
layouts <- c("rectangular", "slanted", "fan", "circular", "radial", "unrooted", "equal_angle", "daylight", "ape")
plots <- map(layouts,~ggtree(tr = tree,layout = .x))
wrap_plots(plots) + plot_annotation(tag_levels = "A") + plot_layout(ncol = 3,widths = c(2,2,2))
```

更具体的看[http://yulab-smu.top/treedata-book/chapter4.html](http://yulab-smu.top/treedata-book/chapter4.html)

>查看选定的树枝及缩放选定树枝

我觉得有时候这是有必要的。
```{r}
p1 <- ggtree(tree) + geom_tiplab() + geom_nodelab(aes(label = node))
p2 <- viewClade(p1, MRCA(p1, "I", "L"))
p3 <- scaleClade(p1, node=17, scale=.1) 
p1+p2 +p3 + plot_annotation(tag_levels = "I")
```

>折叠与展开

```{r}
p4 <- p1 %>% collapse(node=21) + 
  geom_point2(aes(subset=(node==21)), shape=21, size=5, fill='green')
p5 <- collapse(p4, node=23) + 
  geom_point2(aes(subset=(node==23)), shape=23, size=5, fill='red')
p6 <- ggtree::expand(p5, node=23) %>% ggtree::expand(node=21)
p5+p6
```

>open_tree和rotate_tree就不展示了。

```{r}
getNamespaceExports(ns = "ggtree") %>% matrix(ncol = 4) %>% as_tibble()
```

这是ggtree所有导出的函数。
我觉得有个函数很重要`%<+%`
这函数源码为
```{r}
`%<+%`
ggtree:::`%add%`
ggtree:::`%add2%`
```
将`left_join`函数封装起来了，使得我们可以轻易的在绘图时使用。
这个函数在[http://yulab-smu.top/treedata-book/chapter7.html](http://yulab-smu.top/treedata-book/chapter7.html)有讲到。
方便我们将绘图数据加入到绘图中
```{r}
info <- tibble(tip = tree$tip.label,group = cut_interval(seq_along(tree$tip.label),n = 3))
ggtree(tree)%<+%info + geom_tiplab(aes(color = group))
p <- ggtree(tree)%<+%info
p$data
```
# ggtree绘制层次聚类图等
具体的看[http://yulab-smu.top/treedata-book/chapter9.html](http://yulab-smu.top/treedata-book/chapter9.html)

```{r}
hc <- hclust(dist(mtcars))
hc
den <- as.dendrogram(hc)
den
clus <- cutree(hc, 4)
clus
g <- split(names(clus), clus)
p <- ggtree(hc, linetype='dashed')
clades <- sapply(g, function(n) MRCA(p, n))
d <- data.frame(label = names(clus), 
                cyl = mtcars[names(clus), "cyl"])
p <- groupClade(p, clades, group_name='subtree') + aes(color=subtree)
p %<+% d + 
  layout_dendrogram() + 
  geom_tippoint(size=5, shape=21, aes(fill=factor(cyl), x=x+.5), color='black') + 
  geom_tiplab(aes(label=cyl), size=3, hjust=.5, color='black') +
  geom_tiplab(angle=90, hjust=1, offset=-10, show.legend=F) + 
  scale_color_brewer(palette='Set1', breaks=1:4) +
  theme_dendrogram(plot.margin=margin(6,6,80,6)) +
  theme(legend.position=c(.9, .6))
```
其中MRCA返回所输入的tip.label向量的最近的节点,可以直接传入列表。即找到一组节点的祖先节点。
这个代码是treedata-book的代码，基本将层次树图的方方面面都讲到了。既然展示了groupClade，那就再试下groupOut
```{r}
group <- mtcars %>% rownames_to_column("aa") %>% select(aa,cyl) %>% split(.$cyl)
group <- map(group,~.x[,1])
p <- ggtree(hc)
groupOTU(p,group)+
  aes(color = group) +
  layout_dendrogram() +
  geom_tiplab(angle=90, hjust=1, offset=-1, show.legend=F)+
  theme_dendrogram(plot.margin=margin(6,6,80,6))
```

# 进化树注释

- geom_cladelabel 【用于标记进化枝】
- geom_strip 【用于某两个tip间标记】
- geom_hilight 【高亮分支】
- geom_balance 【突出某个节点两个直接后代分支】
- geom_taxalink 【分类单元连结】
- geom_range 【显示置信区间】
```{r,fig.cap="capthion",fig.width=18,fig.height=18,dev="svg"}
text <- "(((((((((A1:0.00012831,A2:0.00010735)0.8130:0.00014485,A3:5.715e-05)0.5010:1.31e-05,A4:0.00022247)0.8490:4.053e-05,A5:9.82e-06)0.9970:0.00017401,(A6:0.00079318,(A7:0.00028724,(A8:0.00011095,A9:5.717e-05)0.6770:8.273e-05)1.0000:0.00041883)1.0000:0.00269228)0.9930:8.471e-05,A10:1.415e-05)0.9940:0.00010982,A11:0.00012538)0.5100:8.467e-05,((A12:1e-07,A13:0)1.0000:6.308e-05,(A14:1.17e-06,(A15:0.00023437,(A16:6.695e-05,A17:0.0001348)0.6060:1.07e-06)0.5940:3.211e-05)1.0000:0.00024049)0.6400:0.00017276)0.9980:8.37e-05,A18:6.729e-05,A19:0);"
tree <- read.tree(text = text)
p1 <- ggtree(tree) + geom_nodelab(aes(label = node)) + geom_tiplab()
p2 <- ggtree(tree) + geom_tiplab() +
  geom_cladelabel(node = 35,offset = .0001,label = "mg")+
  geom_cladelabel(node = 29,align = T,barsize = 3,geom = "label",label = "gg")
p3 <- ggtree(tree) + geom_tiplab() +
  geom_strip("A13","A18",label= "13-18",offset.text=0,offset = -0.0035)
p4 <- p2 + geom_hilight(node = 29,fill='darkgreen')
p5 <- p4 + geom_balance(node=35, fill='steelblue', color='white', alpha=0.6)
p6 <- ggtree(tree, layout="ape")+ geom_tiplab(hjust = 1)+
  geom_taxalink(taxa1='A13', taxa2='A18', color="red", alpha=0.5, 
              outward=FALSE)
p1+p2+p3+p4+p5+p6 + plot_annotation(tag_levels = "I") + 
  plot_layout(ncol = 2,heights = c(1,1,1),widths = c(1,1))
```

ggtree还有拼图，分面图，图像注释这些。其中我很感兴趣的是ggmsa这个多序列拼图。

# ggtreeExtra
